【裁判字號】    98,交聲,365
【裁判日期】    990322
【裁判案由】    違反道路交通管理處罰條例
【裁判全文】
臺灣宜蘭地方法院交通事件裁定         98年度交聲字第365號
移
異  議  人  甲○○
上列異議人因違反道路交通管理處罰條例案件，對於交通部公路
總局台北區監理所宜蘭監理站民國98年9月9日所為之處分（原處
分案號：宜監字第裁43─ZIB142450號），聲明異議，本院裁定
如下：
    主  文
異議駁回。
    理  由
一、按汽車行駛於高速公路、快速公路或設站管制之道路，不遵
    使用限制、禁止、行車管制及管理事項之管制規則而有行車
    速度超過規定之最高速限或低於規定之最低速限者，處汽車
    駕駛人新臺幣（下同）3,000元以上6,000元以下罰鍰，並予
    記違規點數1點，道路交通管理處罰條例第33條第1項第1款
    、第63條第1項第1款定有明文。
二、移送機關裁決意旨略以：異議人甲○○於民國98年5月18日1
    5時32分駕駛車牌號碼G7-7272自用小客車在國道三號公路南
    下31公里處，因超速行駛，為內政部警政署國道公路警察局
    第九警察隊，掣發公警局交字第ZIB142450號舉發違反道路
    交通管理事件通知單，逕行舉發，經移送機關請上開舉發單
    位調查，仍認異議人違規事實明確，乃以異議人違反前述道
    路交通管理處罰條例第33條第1項第1款規定之行為，裁處異
    議人罰鍰3,000元等語。
三、異議意旨略以：在國道三號公路南下21.4公里及21.5公里處
    ，雖然均設有速限90公里之標誌，但異議人在行經該處時，
    因要切入主線道並未注意到有該標誌。後來在27.2公里處，
    閘道口雖然也有設置速限標誌，但是異議人當時已經在主線
    道，並不會注意到速限標誌。而在27.2公里至舉發地點31公
    里處，約3公里的範圍內均無最高速限90公里之標誌，致異
    議人無所適從，是員警在國道三號公路南下31公里處取締超
    速之行為實屬不當，為此請求撤銷原處分云云。
四、經查，異議人於98年5月18日15時32分駕駛車牌號碼G7-7272
    自用小客車在國道三號公路南下31公里處，行車速度為106
    公里，規定之最高時速為90公里，異議人超速16公里，經內
    政部警政署國道公路警察局第九警察隊，掣發公警局交字第
    ZIB142450號舉發違反道路交通管理事件通知單，為異議人
    自承不諱，並有舉發違反道路交通管理事件通知單1紙、舉
    發照片1張在卷可稽，此部分之事實應堪認定。
五、異議人固以前詞置辯，惟查：證人即本件舉發員警繆以祥於
    本院訊問時結證證述：當時伊在國道三號南下31公里的避車
    彎，執勤測速照相勤務，當時路況正常，在測速地點前方30
    .5處設有前有測速照相之告示牌，限速90公里。所測得異議
    人行車速度為106公里，即依法逕行舉發等語綦詳，並經結
    證在卷。另本件測定異議人超速之雷達測速科學儀器，業經
    經濟部標準檢驗局檢驗合格，有證人繆以祥所提出雷達測速
    儀檢定合格證書1紙在卷可參。另國道21.5公里處、24.6公
    里處、30.5公里處分別設有「前有測速照相」之告示牌，亦
    有證人即員警宋雨霖所提出之照片6幀附卷可稽。是員警依
    法舉發之事實自堪認定。
六、異議人雖辯稱未見有設置限速90公里之標誌云云，惟查，國
    道三號南下21公里起至31公里間路段之速限牌面之地點為：
    21k+370外側、21k+550內側、21k+550外側、26k+980、27k+
    150外側、29k+290外側共6處，有交通部臺灣區○道○○○
    路局北區工程處98年12月1日北工木字第0986012294號函在
    卷可參，其中除南下29k+290之速限牌面為98年10月8日新設
    以外，其他牌面均為98年5月之前既有之設施，復有交通部
    臺灣區○道○○○路局北區工程處99年3月1日北工木字第09
    96001879號函附卷可稽，並有證人即員警宋雨霖所提出前開
    速限標誌之照片存卷可查。異議人徒憑己意猜測21.55公里
    、26.98公里、27.15公里處之速限標誌為事後裝置云云，為
    不足採。而上開速限標誌分別設於高速公路內側、外側，甚
    為明顯，一般駕駛人均得以注意及之。異議人自承石碇交流
    道即約南下21.4公里處上國道三號高速公路，至被查獲地點
    之南下31公里處已有多達5處速限標誌，異議人不反省己身
    沿途均未注意速限標誌並以圖遵循，反以上開置辯，委不足
    採。
七、異議人雖認30.5公里處僅有「前有測速照相」之告示牌、並
    無限速90公里之標誌，並提出照片1紙為證，因而質疑員警
    繆以祥所提出，30.5公里處同時有「前有測速照相」之告示
    牌及限速90公里之標誌之照片，應非屬實等語。經查國道三
    號南下30.5公里處因交通部臺灣區○道○○○路局「速限標
    誌不宜與測速照相標誌共桿」之政策，已於98年3月10日將
    牌面共桿部分移除，僅餘「前有測速照相」之告示牌，而無
    限速90公里之標誌，此亦有員警宋雨霖所提出之照片1紙附
    卷可稽，核與異議人所提出之照片相符。堪認員警繆以祥於
    本院審理時所提出，30.5公里處同時有「前有測速照相」之
    告示牌及限速90公里之標誌之照片，應屬98年3月10日前之
    檔案照片。惟異議人被舉發前已有多處設置「前有測速照相
    」之告示牌及限速90公里之標誌，已如前述。不因30.5公里
    處僅有「前有測速照相」之告示牌、並無限速90公里之標誌
    ，而影響本件之認定。
八、綜上所述，異議人確有行車速度超過規定之最高時速之違規
    行為。從而，移送機關以異議人違反前述道路交通管理處罰
    條例第33條第1項第1款規定，裁處異議人罰鍰3,000元，並
    依同條例63條第1項第1款之規定予以違規記點1點，並無不
    合。從而，異議人之異議，為無理由，應予駁回。
據上論斷，應依道路交通案件處理辦法第19條裁定如主文。
中    華    民    國    99    年    3     月    22    日
                  交通法庭  法  官  謝佩玲
以上正本證明與原本無異。
如不服本裁定，應於裁定送達後5日內，向本院提出抗告狀。（
應附繕本）
                            書記官  李玉雲
中    華    民    國    99    年    3     月    22    日

司法院資訊處製作；財團法人民間司法改革基金會備份。
